Inventaris van het archief van de Eerste Kamer der Staten-Generaal, (1913) 1945-2000 (2005)
Nationaal Archief, Den Haag
- Stukken geordend naar hun formele kenmerken, 1.
  - Ingekomen bescheiden en overgelegde stukken, 1.4
    - Ingezonden en overgelegde stukken, 1945-2004; 448-1215, 1902-3652; 2488 pakken en 1 omslag
      - 1999, 124133 - 124149, 3149
      - 1999, 124158 - 124161 (deel 1), 3150
      - 1999, 124161 (deel 2) - 124169, 3151
      - 1999, 124175 - 124192, 3152
      - 1999, 124196, 3153
      - 1999, 124198 - 124210 (deel 1), 3154
      - 1999, 124210 (deel 2) - 124240, 3155
      - 1999, 124241 - 124261, 3156
      - 1999, 124263 - 124285, 3157
      - 1999, 124286 - 124297 (deel 1), 3158
      - 1999, 124297 (deel 2) - 124302, 3159
      - 1999, 124304 - 124325 (deel 1), 3160
      - 1999, 124325 (deel 2) - 124331, 3161
      - 1999, 124334 - 124340, 3162
      - 1999, 124348 - 124379 (deel 1), 3163
      - 1999, 124379 (deel 2), 3164
      - 1999, 124385 - 124397, 3165
      - 1999, 124405 - 124415, 3166
      - 1999, 124417 - 124438 (deel 1), 3167
      - 1999, 124438 (deel 2), 3168
      - 1999, 124440 - 124462, 3169
      - 1999, 124469 - 124476, 3170
      - 1999, 124477, 3171
      - 1999, 124478 - 124504, 3172
      - 1999, 124505 - 124529, 3173
      - 1999, 124532 - 124547, 3174
      - 1999, 124548, 3175
      - 1999, 124549 - 124553, 3176
      - 1999, 124564 - 124593, 3177
      - 1999, 124597 - 124617, 3178
      - 1999, 124619 - 124648, 3179
      - 1999, 124649 - 124665, 3180
      - 1999, 124675 - 124680, 3181
      - 1999, 124685 - 124718, 3182
      - 1999, 124728 - 124740, 3183
      - 1999, 124742 - 124758, 3184
      - 1999, 124759 - 124776, 3185
      - 1999, 124778 - 124797, 3186
      - 1999, 124798 - 124818 (deel 1), 3187
      - 1999, 124818 (deel 2), 3188
      - 1999, 124818 (deel 3) - 124839, 3189
      - 1999, 124841 - 124855, 3190
      - 1999, 124862 - 124867, 3191
      - 1999, 124870 - 124890, 3192
      - 1999, 124892 - 124927, 3193
      - 1999, 124933 - 124955, 3194
      - 1999, 124958 - 124965 (deel 1), 3195
      - 1999, 124965 (deel 2), 3196
      - 1999, 124971 - 124987, 3197
      - 1999, 124991 - 125008, 3198
      - 1999, 125014 - 125020, 3199
      - 2000, 125024 - 125059, 3200
      - 2000, 125067 - 125071, 3201
      - 2000, 125075, 3202
      - 2000, 125076 - 125090, 3203
      - 2000, 125094 - 125096, 3204
      - 2000, 125104 (deel 1), 3205
      - 2000, 125104 (deel 2), 3206
      - 2000, 125105 - 125114, 3207
      - 2000, 125118 - 125124, 3208
      - 2000, 125125 - 125134, 3209
      - 2000, 125138 - 125141, 3210
      - 2000, 125143 - 125155, 3211
      - 2000, 125157 - 125167, 3212
      - 2000, 125169 - 125214, 3213
      - 2000, 125217 - 125226, 3214
      - 2000, 125227 - 125236, 3215
      - 2000, 125238 - 125279, 3216
      - 2000, 125280 - 125297, 3217
      - 2000, 125306 - 125336, 3218
      - 2000, 125339 (deel 1), 3219
      - 2000, 125339 (deel 2), 3220
      - 2000, 125340 - 125364, 3221
      - 2000, 125369 - 125379, 3222
      - 2000, 125381 - 125396, 3223
      - 2000, 125397 - 125424 (deel 1), 3224
      - 2000, 125424 (deel 2) - 125433, 3225
      - 2000, 125435 - 125453, 3226
      - 2000, 125454 - 125499, 3227
      - 2000, 125501 - 125516, 3228
      - 2000, 125526 - 125544, 3229
      - 2000, 125545 - 125559, 3230
      - 2000, 125560 - 125565, 3231
      - 2000, 125566 - 125580, 3232
      - 2000, 125583 - 125596 (deel 1), 3233
      - 2000, 125596 (deel 2), 3234
      - 2000, 125596 (deel 3), 3235
      - 2000, 125598 - 125607 (deel 1), 3236
      - 2000, 125607 (deel 2) - 125614, 3237
      - 2000, 125620 - 125641 (deel 1), 3238
      - 2000, 125641 (deel 2), 3239
      - 2000, 125643 - 125656, 3240
      - 2000, 125657 - 125674, 3241
      - 2000, 125675 - 125704, 3242
      - 2000, 125711 - 125735, 3243
      - 2000, 125738 (deel 1), 3244
      - 2000, 125738 (deel 2), 3245
      - 2000, 125740 - 125761, 3246
      - 2000, 125762 - 125791, 3247
      - 2000, 125799 - 125806, 3248
      - 2000, 125808 - 125823, 3249
      - 2000, 125824 - 125830, 3250
      - 2000, 125831 - 125840, 3251
      - 2000, 125844 - 125882, 3252
      - 2000, 125913 - 125924, 3253
      - 2000, 125925 - 125950, 3254
      - 2000, 125952 - 125979, 3255
      - 2000, 125983, 3256
      - 2000, 125984 - 125992, 3257
      - 2000, 125997 - 126002, 3258
      - 2000, 126008, 3259
      - 2000, 126009 - 126011, 3260
      - 2000, 126014 - 126027, 3261
      - 2000, 126030, 3262
      - 2000, 126040 - 126046 (deel 1), 3263
      - 2000, 126046 (deel 2), 3264
      - 2000, 126046 (deel 3), 3265
      - 2000, 126047 - 126074, 3266
      - 2000, 126075 - 126078, 3267
      - 2000, 126079 - 126085, 3268
      - 2000, 126087, 3269
      - 2000, 126089 - 126122, 3270
      - 2000, 126124 - 126127, 3271
      - 2000, 126128 - 126135, 3272
      - 2000, 126140 - 124165, 3273
      - 2000, 126172 - 126201, 3274
      - 2000, 126204 - 126206, 3275
      - 2000, 126208 - 126240, 3276
      - 2000, 126241 - 126243 (deel 1), 3277
      - 2000, 126243 (deel 2), 3278
      - 2000, 126244 - 126261, 3279
      - 2000, 126268 - 126288, 3280
      - 2000, 126298 - 126318, 3281
      - 2000, 126320 (deel 1), 3282
      - 2000, 126320 (deel 2), 3283
      - 2000, 126320 (deel 3), 3284
      - 2000, 126320 (deel 4), 3285
      - 2000, 126324 - 126333 (deel 1), 3286
      - 2000, 126333 (deel 2) - 126347, 3287
      - 2000, 126348 - 126354 (deel 1), 3288
      - 2000, 126354 (deel 2), 3289
      - 2000, 126354 (deel 3) - 126355, 3290
      - 2000, 126360 - 126373 (deel 1), 3291
      - 2000, 126373 (deel 2), 3292
      - 2000, 126373 (deel 3) - 126384, 3293
      - 2000, 126385 - 126395 (deel 1), 3294
      - 2000, 126395 (deel 2) - 126401, 3295
      - 2000, 126404 - 126416, 3296
      - 2000, 126417 - 126449, 3297
      - 2000, 126454 - 126464 (deel 1), 3298
      - 2000, 126464 (deel 2) - 126479, 3299
      - 2000, 126489 - 126501 (deel 1), 3300
      - 2000, 126501 (deel 2), 3301
      - 2000, 126503 - 126518, 3302
      - 2000, 126520 (deel 1), 3303
      - 2000, 126520 (deel 2), 3304
      - 2000, 126523 - 126524, 3305
      - 2000, 126534 - 126543, 3306
      - 2000-2001, 126545 - 126565, 3307
      - 2001, 126566 (deel 1), 3308
      - 2001, 126566 (deel 2), 3309
      - 2001, 126570 - 126574, 3310
      - 2001, 126575 (deel 1), 3311
      - 2001, 126575 (deel 2), 3312
      - 2001, 126578 - 126601, 3313
      - 2001, 126604, 3314
      - 2001, 126614 - 126622, 3315
      - 2001, 126625 - 126659, 3316
      - 2001, 126663 - 126681, 3317
      - 2001, 126688 - 126690, 3318
      - 2001, 126691 (deel 1), 3319
      - 2001, 126691 (deel 2) - 126693, 3320
      - 2001, 126697 - 126727, 3321
      - 2001, 126730 - 126737, 3322
      - 2001, 126742 - 126747, 3323
      - 2001, 126750 (deel 1), 3324
      - 2001, 126750 (deel 2), 3325
      - 2001, 126756 - 126773, 3326
      - 2001, 126776 - 126831, 3327
      - 2001, 126836 - 126842, 3328
      - 2001, 126844 - 126859, 3329
      - 2001, 126863 - 126881, 3330
      - 2001, 126883 - 126887, 3331
      - 2001, 126888 - 126897, 3332
      - 2001, 126898 - 126917, 3333
      - 2001, 126919 - 126942, 3334
      - 2001, 126943 - 126952, 3335
      - 2001, 126958 - 126968 (deel 1), 3336
      - 2001, 126968 (deel 2) - 126980, 3337
      - 2001, 126984 - 126995, 3338
      - 2001, 126998 - 127024, 3339
      - 2001, 127025 - 127040 (deel 1), 3340
      - 2001, 127040 (deel 2), 3341
      - 2001, 127040 (deel 3), 3342
      - 2001, 127048 - 127057, 3343
      - 2001, 127060 - 127069 (deel 1), 3344
      - 2001, 127069 (deel 2), 3345
      - 2001, 127069 (deel 3) - 127083, 3346
      - 2001, 127084 - 127110, 3347
      - 2001, 127116 - 127119, 3348
      - 2001, 127120 - 127123, 3349
      - 2001, 127128 - 127140, 3350
      - 2001, 127141 - 127156, 3351
      - 2001, 127157 - 127188, 3352
      - 2001, 127191 - 127206, 3353
      - 2001, 127207 - 127236, 3354
      - 2001, 127237 (deel 1), 3355
      - 2001, 127237 (deel 2), 3356
      - 2001, 127244 - 127253, 3357
      - 2001, 127256 - 127280, 3358
      - 2001, 127281 - 127289, 3359
      - 2001, 127296 - 127311, 3360
      - 2001, 127312 - 127313, 3361
      - 2001, 127320, 3362
      - 2001, 127322 - 127365, 3363
      - 2001, 127368 - 127399, 3364
      - 2001, 127410 - 127434, 3365
      - 2001, 127435 - 127438, 3366
      - 2001, 127444 - 127446, 3367
      - 2001, 127449, 3368
      - 2001, 127451 - 127475, 3369
      - 2001, 127476 - 127480, 3370
      - 2001, 127481 - 127491, 3371
      - 2001, 127492 - 127498, 3372
      - 2001, 127499 (deel 1), 3373
      - 2001, 127499 (deel 2), 3374
      - 2001, 127500 - 127507, 3375
      - 2001, 127508, 3376
      - 2001, 127523 - 127526, 3377
      - 2001, 127531 - 127539, 3378
      - 2001, 127541 - 127548, 3379
      - 2001, 127550 - 127554, 3380
      - 2001, 127569 - 127573, 3381
      - 2001, 127575, 3382
      - 2001, 127598 - 127610, 3383
      - 2001, 127611 - 127634, 3384
      - 2001, 127636, 3385
      - 2001, 127640 - 127643, 3386
      - 2001, 127644, 3387
      - 2001, 127647, 3388
      - 2001, 127648 - 127659, 3389
      - 2001, 127660 - 127666, 3390
      - 2001, 127675 - 127701, 3391
      - 2001, 127710 - 127722, 3392
      - 2001, 127728 - 127752 (deel 1), 3393
      - 2001, 127752 (deel 2), 3394
      - 2001, 127752 (deel 3) - 127759, 3395
      - 2001, 127760 - 127820, 3396
      - 2001, 127821 - 127837, 3397
      - 2001, 127841 - 127854 (deel 1), 3398
      - 2001, 127854 (deel 2) - 127883 (deel 1), 3399
      - 2001, 127883 (deel 2) - 127901, 3400
      - 2001, 127902 (deel 1), 3401
      - 2001, 127902 (deel 2), 3402
      - 2001, 127902 (deel 3) - 127919 (deel 1), 3403
      - 2001, 127919 (deel 2) - 127940, 3404
      - 2001, 127942 (deel 1), 3405
      - 2001, 127942 (deel 2) - 127949, 3406
      - 2001, 127950 - 127965, 3407
      - 2001, 127966 - 127979, 3408
      - 2001, 127988 - 127993, 3409
      - 2001, 128000, 3410
      - 2001, 128003, 3411
      - 2001, 128014, 3412
      - 2001, 128016 - 128061, 3413
      - 2002, 128062 - 128074, 3414
      - 2002, 128075 - 128095, 3415
      - 2002, 128097 - 128104, 3416
      - 2002, 128105 - 128153, 3417
      - 2002, 128155 - 128156, 3418
      - 2002, 128157 (deel 1), 3419
      - 2002, 128157 (deel 2), 3420
      - 2002, 128157 (deel 3), 3421
      - 2002, 128157 (deel 4), 3422
      - 2002, 128162 - 128172, 3423
      - 2002, 128173 - 128184, 3424
      - 2002, 128185 - 128198, 3425
      - 2002, 128199 - 128210, 3426
      - 2002, 128213, 3427
      - 2002, 128225 - 128246, 3428
      - 2002, 128252 (deel 1), 3429
      - 2002, 128252 (deel 2), 3430
      - 2002, 128253 - 128278, 3431
      - 2002, 128280 - 128292, 3432
      - 2002, 128300 - 128322, 3433
      - 2002, 128329 - 128350, 3434
      - 2002, 128356 - 128375, 3435
      - 2002, 128376 - 128394, 3436
      - 2002, 128396 - 128410, 3437
      - 2002, 128413 - 128424 (deel 1), 3438
      - 2002, 128424 (deel 2), 3439
      - 2002, 128424 (deel 3), 3440
      - 2002, 128424 (deel 4) - 128426, 3441
      - 2002, 128429 - 128446, 3442
      - 2002, 128447 - 128462, 3443
      - 2002, 128467 - 128485 (deel 1), 3444
      - 2002, 128485 (deel 2) - 128499 (deel 1), 3445
      - 2002, 128499 (deel 2), 3446
      - 2002, 128499 (deel 3) - 128515, 3447
      - 2002, 128517 - 128526, 3448
      - 2002, 128529 - 128549, 3449
      - 2002, 128550 - 128575, 3450
      - 2002, 128582 - 128598, 3451
      - 2002, 128604 - 128611 (deel 1), 3452
      - 2002, 128611 (deel 2), 3453
      - 2002, 128611 (deel 3) - 128623, 3454
      - 2002, 128625 - 128639, 3455
      - 2002, 128641 - 128655, 3456
      - 2002, 128656 - 128679, 3457
      - 2002, 128681 (deel 1), 3458
      - 2002, 128681 (deel 2) - 128689 (deel 1), 3459
      - 2002, 128689 (deel 2), 3460
      - 2002, 128689 (deel 3), 3461
      - 2002, 128690 - 128706, 3462
      - 2002, 128707 - 128715, 3463
      - 2002, 128718 - 128739, 3464
      - 2002, 128741 - 128752, 3465
      - 2002, 128753 - 128777, 3466
      - 2002, 128778 - 128782, 3467
      - 2002, 128785 - 128792, 3468
      - 2002, 128795 - 128822, 3469
      - 2002, 128823 - 128847, 3470
      - 2002, 128848 - 128852, 3471
      - 2002, 128853 - 128888, 3472
      - 2002, 128890 - 128902 (deel 1), 3473
      - 2002, 128902 (deel 2) - 128949, 3474
      - 2002, 128953 - 128960, 3475
      - 2002, 128963 - 128965, 3476
      - 2002, 128981 - 129004, 3477
      - 2002, 129026 - 129040, 3478
      - 2002, 129042 - 129055 (deel 1), 3479
      - 2002, 129055 (deel 2) - 129056, 3480
      - 2002, 129063 - 129080, 3481
      - 2002, 129089 (deel 1), 3482
      - 2002, 129089 (deel 2), 3483
      - 2002, 129090 - 129095 (deel 1), 3484
      - 2002, 129095 (deel 2) - 129103, 3485
      - 2002, 129104 - 129112, 3486
      - 2002, 129113 - 129139, 3487
      - 2002, 129155 - 129197, 3488
      - 2002, 129198 - 129217, 3489
      - 2002, 129218 - 129232, 3490
      - 2002, 129238 - 129245 (deel 1), 3491
      - 2002, 129245 (deel 2), 3492
      - 2002, 129247 - 129265, 3493
      - 2002, 129270 - 129277, 3494
      - 2002, 129279 (deel 1), 3495
      - 2002, 129279 (deel 2), 3496
      - 2002, 129279 (deel 3), 3497
      - 2002, 129279 (deel 4), 3498
      - 2002, 129288 - 129314, 3499
      - 2002, 129315 - 129325, 3500
      - 2002, 129336 - 129341, 3501
      - 2002, 129343 - 129346, 3502
      - 2002, 129347 - 129390, 3503
      - 2002, 129392 ( deel 1), 3504
      - 2002, 129392 (deel 2), 3505
      - 2002, 129392 (deel 3), 3506
      - 2002, 129401 - 129406, 3507
      - 2002, 129412 - 129466, 3508
      - 2002-2003, 129472 - 129501, 3509
      - 2003, 129503 - 129532, 3510
      - 2003, 129536 (deel 1), 3511
      - 2003, 129536 (deel 2), 3512
      - 2003, 129544 - 129570, 3513
      - 2003, 129572 - 129593, 3514
      - 2003, 129594 (deel 1), 3515
      - 2003, 129594 (deel 2) - 129595, 3516
      - 2003, 129596 - 129631, 3517
      - 2003, 129632 - 129653, 3518
      - 2003, 129654 - 129672, 3519
      - 2003, 129882 - 129899, 3520
      - 2003, 129903 - 129947, 3521
      - 2003, 129948 - 129951 (deel 1), 3522
      - 2003, 129951 (deel 2), 3523
      - 2003, 129959 - 129971, 3524
      - 2003, 129976, 3525
      - 2003, 129979 - 130112, 3526
      - 2003, 130114 - 130130, 3527
      - 2003, 130133 - 130135, 3528
      - 2003, 130136 - 130153, 3529
      - 2003, 130156 - 130173, 3530
      - 2003, 130174 - 130183, 3531
      - 2003, 130185 - 130193, 3532
      - 2003, 130195 - 130206, 3533
      - 2003, 130208, 3534
      - 2003, 130219 - 130224, 3535
      - 2003, 130226 - 130237, 3536
      - 2003, 130238 - 130274, 3537
      - 2003, 130276 - 130291, 3538
      - 2003, 130292 - 130336, 3539
      - 2003, 130339 - 130369, 3540
      - 2003, 130372 - 130404, 3541
      - 2003, 130406 - 130408, 3542
      - 2003, 130409, 3543
      - 2003, 130411 - 130458, 3544
      - 2003, 130462 (deel 1), 3545
      - 2003, 130462 (deel 2), 3546
      - 2003, 130463 - 130484, 3547
      - 2003, 130485 - 130499, 3548
      - 2003, 130501 - 130533, 3549
      - 2003, 130540 - 130546, 3550
      - 2003, 130547 - 130548, 3551
      - 2003, 130557 - 130581, 3552
      - 2003, 130589 - 130635, 3553
      - 2003, 130636 - 130637, 3554
      - 2003, 130644 (deel 1), 3555
      - 2003, 130644 (deel 2), 3556
      - 2003, 130659 - 130669, 3557
      - 2003, 130672 - 130700, 3558
      - 2003, 130702 - 130735, 3559
      - 2003, 130740, 3560
      - 2003, 130741 - 130751, 3561
      - 2003, 130754 (deel 1), 3562
      - 2003, 130754 (deel 2), 3563
      - 2003, 130754 (deel 3), 3564
      - 2003, 130757 - 130793, 3565
      - 2003, 130794, 3566
      - 2003, 130799 - 130823, 3567
      - 2003, 130834, 3568
      - 2003, 130837 - 130863, 3569
      - 2003, 130864 - 130870, 3570
      - 2003, 130879, 3571
      - 2003, 130897 - 130940, 3572
      - 2003, 130941 - 130949, 3573
      - 2003-2004, 130950 - 130980, 3574
      - 2004, 130990 - 130999 (deel 1), 3575
      - 2004, 130999 (deel 2), 3576
      - 2004, 130999 (deel 3), 3577
      - 2004, 131007 - 131016, 3578
      - 2004, 131020 (deel 1), 3579
      - 2004, 131020 (deel 2), 3580
      - 2004, 131024 - 131042, 3581
      - 2004, 131045 - 131083, 3582
      - 2004, 131086 (deel 1), 3583
      - 2004, 131086 (deel 2), 3584
      - 2004, 131087 - 131113, 3585
      - 2004, 131114 - 131137, 3586
      - 2004, 131138 - 131144 (deel 1), 3587
      - 2004, 131144 (deel 2) - 131181, 3588
      - 2004, 131183 - 131191, 3589
      - 2004, 131192 - 131241, 3590
      - 2004, 131242 - 131272, 3591
      - 2004, 131273 - 131292, 3592
      - 2004, 131300 - 131311, 3593
      - 2004, 131316 - 131344, 3594
      - 2004, 131347 - 131355 (deel 1), 3595
      - 2004, 131355 (deel 2) - 131381, 3596
      - 2004, 131386 - 131402, 3597
      - 2004, 131403 - 131421, 3598
      - 2004, 131422 - 131451, 3599
      - 2004, 131458 (deel 1), 3600
      - 2004, 131458 (deel 2), 3601
      - 2004, 131468 - 131474 (deel 1), 3602
      - 2004, 131474 (deel 2), 3603
      - 2004, 131474 (deel 3) - 131482, 3604
      - 2004, 131483 - 131507, 3605
      - 2004, 131509 - 131530, 3606
      - 2004, 131533 - 131546 (deel 1), 3607
      - 2004, 131546 (deel 2), 3608
      - 2004, 131546 (deel 3) - 131575, 3609
      - 2004, 131576 - 131598, 3610
      - 2004, 131599 - 131608, 3611
      - 2004, 131609 (deel 1), 3612
      - 2004, 131609 (deel 2), 3613
      - 2004, 131609 (deel 3) - 131625, 3614
      - 2004, 131626 - 131628, 3615
      - 2004, 131637, 3616
      - 2004, 131640 - 131645, 3617
      - 2004, 131650 - 131653, 3618
      - 2004, 131666 - 131679, 3619
      - 2004, 131681 - 131699, 3620
      - 2004, 131709 - 131714, 3621
      - 2004, 131716 - 131719, 3622
      - 2004, 131720 - 131727, 3623
      - 2004, 131732 - 131733, 3624
      - 2004, 131735 - 131746, 3625
      - 2004, 131747 - 131765, 3626
      - 2004, 131777 - 131789, 3627
      - 2004, 131790 - 131798, 3628
      - 2004, 131806 - 131817, 3629
      - 2004, 131819, 3630
      - 2004, 131820 - 131844, 3631
      - 2004, 131845 - 131863 (deel 1), 3632
      - 2004, 131863 (deel 2) - 131888, 3633
      - 2004, 131909 - 131916, 3634
      - 2004, 131918 - 131927, 3635
      - 2004, 131934 - 131951, 3636
      - 2004, 131954 - 132001, 3637
      - 2004, 132004 - 132032, 3638
      - 2004, 132033 - 132056, 3639
      - 2004, 132063 - 132087, 3640
      - 2004, 132088 - 132111, 3641
      - 2004, 132112 - 132124, 3642
      - 2004, 132125 - 132133, 3643
      - 2004, 132135 - 132179, 3644
      - 2004, 132182 - 132191 (deel 1), 3645
      - 2004, 132191 (deel 2) - 132197, 3646
      - 2004, 132204 - 132209, 3647
      - 2004, 132212 - 132265, 3648
      - 2004, 132267 - 132278, 3649
      - 2004, 132286 - 132297, 3650
      - 2004, 132301 - 132312, 3651
      - 2004, 132315, 3652
    - Ingezonden en overgelegde stukken, 1946-1981; 1394-1403; 10 pakken
      - 1946-1965, 5307-25397, 1394
      - 1966-1967, 25405-28140, 1395
      - 1967-1968, 28151-31080, 1396
      - 1969-1971, 31114-36274, 1397
      - 1971-1973, 36364-39188, 1398
      - 1973-1974, 39196-51090, 1399
      - 1974-1975, 51154-54114, 1400
      - 1975-1977, 54129-58965, 1401
        Bevat grammofoonplaat.
      - 1977-1979, 59006-64620, 1402
      - 1980-1981, 64648-70139, 1403
    - Stukken betreffende de door de minister van Buitenlandse Zaken ingezonden verdragen met andere staten., 1981-1986; 3653-3654; 2 pakken
      Geordend op griffienummer.
      - 70251 - 79333, 3653
      - 79485 - 88795, 3654
    - Ingezonden kamerstukken., 1986-1990; 3655-3657; 3 pakken
      Geordend op griffienummer, rubriek "kamerstukken".
      - 085619 - 096205, 3655
      - 096521 - 099428, 3656
      - 099470-101257.1, 3657
    - Overgelegd bij Memorie van Antwoord; statuten Stichting van de Arbeid, nr. 7083., 1945; 1556; 1 stuk
    - Overgelegd bij Memorie van Antwoord; hfst VII A 1962 (Binnenlandse Zaken) nr. 6500., 1952-1962; 1557; 1 omslag
    - Kamerstukken., 1955-1963; 1558-1562; 5 pakken
      - 014313 - 017077, 1955-1958, 1558
      - 017082 - 019193, 1958-1960, 1559
      - 019201 - 020432, 1960-1962, 1560
      - 020469 - 021296, 1962-1963, 1561
      - 021301 - 021611, 1963, 1562
    - Overgelegd bij Memorie van Antwoord; provinciale begroting 1959-1963 w.o. 7001., 1958; 1563; 1 omslag
    - Overgelegd bij Memorie van Antwoord; 5700 IX A; Ministerie van Volkshuisvesting en Bouwnijverheid., 1959; 1564; 1 stuk
    - Bijlage bij Memorie van Antwoord; 5700 V; Ministerie van Binnenlandse Zaken., 1960; 1565; 1 stuk
    - Overgelegd bij Memorie van Antwoord; 5700 VII B; Departement van Financiën., 1960; 1566; 1 omslag
    - Bijlagen bij Huurwet, 5839., 1960; 1581; 1 omslag
    - Overgelegd bij Memorie van Antwoord; nr. 6621, Bejaardenoorden., 1961; 1567; 1 omslag
    - Overgelegd bij Memorie van Antwoord; provinciewet, 5460., 1961-1962; 1568; 1 omslag
    - Overgelegd bij Memorie van Antwoord; hoofdstuk VIII 1962 (Onderwijs, Kunsten en Wetenschappen) nr. 6500, subsidies muziekvakonderwijs., 1569; 1 omslag
    - Overgelegd bij Memorie van Antwoord; nr. 7400 VII (Binnenlandse Zaken)., 1962; 1570; 1 omslag
    - Overgelegd bij Memorie van Antwoord; Recreatieruimten in Nederland, 6900 XI, (Volkshuisvesting)., 1962; 1571; 1 deel
    - Overgelegde stukken bij Algemene Bijstandswet, nr. 6796., 1962; 1572; 1 omslag
    - Overgelegde stukken bij Memorie van Antwoord; w.o. 7101: Wijziging art. in Wetboek van Strafrecht; w.o. 7223: uitvoering Nederlands-Duits financieel verdrag; w.o. 7400 XIII: begroting Economische Zaken; w.o. 7400 XVI: begroting Maatschappelijk Werk., 1962; 1573; 1 omslag
    - Overgelegd bij Memorie van Antwoord; 4e rapport Commissie Witteman, natuurreservaten OKW, nr. 6900., 1963; 1574; 1 omslag
    - Overgelegd bij Memorie van Antwoord; nr. 6900, begroting Untea in West Nieuw-Guinea., 1963; 1575; 1 omslag
    - Behoort bij Memorie van Antwoord; hoofdstuk XI (Volkshuisvesting en Bouwnijverheid) - 1964 (7400)., 1576; 1 omslag
    - Overgelegde stukken bij Memorie van Antwoord; Onderwijs, Kunsten en Wetenschappen (voorbereiding 2e fase herziening academisch statuut)., 1964; 1577; 1 omslag
    - Vertrouwelijke bijlage, behorende bij e.v. hoofdstuk VIII 1965 (gedrukte stukken Eerste Kamer, zitting 1964-1965, br. 106a, nr. 8300)., 1578; 1 stuk
  - Wetsontwerpen, 1.5
    - Registers op de behandeling in de Eerste Kamer van wetsontwerpen welke door de Tweede Kamer zijn aangenomen, kaartsysteem, 1945-1998; 1216-1236, 3668-3670; 24 pakken
      Dit register verwijst uitgaande van de nummering van de gedrukte stukken van de Tweede Kamer naar de gedrukte stukken van de Eerste Kamer, data van behandeling in de Eerste Kamer, handelingen van de Tweede Kamer en nummer van het Staatsblad
      - 1-600J, 1216
      - 602-1400K, 1217
      - 1401-2150, 1218
      - 2151-2850, 1219
      - 2853-3700K, 1220
      - 3701-4500K, 1221
      - 4501-5200, 1222
      - 5201-6100M, 1223
      - 6101-6950, 1224
      - 6951-7800L, 1225
      - 7801-8647, 1226
      - 8651-9599, 1227
      - 9601-10595, 1228
      - 10600-11849, 1229
      - 11850-13561, 1230
      - 13600-15000, 1231
      - 15001-16500, 1232
      - 16501-17600K, 1233
      - 17601-18750, 1234
      - 18752-19894, 1235
      - 19901-20500, 1236
      - 17213 - 22467, 3668
      - 22468 - 24325, 3669
      - 24326 - 25799, 3670
    - Wetskaarten, verwijzend naar de inbreng van kamerleden in de vergadering., 1975-1987; 3658; 1 kaartsysteem
      Geordend op naam van kamerlid, verwijzend naar pagina van de Handelingen van de Eerste Kamer.
    - Stukken betreffende de behandeling van wetsontwerpen in de Eerste Kamer, 1945-1987; 1404-1406, 1586-1588, 3671; 7 pakken
      Geordend op griffienummer, rubriek "wetsvoorstellen".
      - 1945-1965, 4753-25968, 1404
      - 1966-1971, 26184-36967 A, 1405
      - 1972-1981, 37575-70208, 1406